臺灣嘉義地方法院刑事判決
111年度交易字第60號
公  訴  人  臺灣嘉義地方檢察署檢察官
被      告  潘弘裕


上列被告因過失傷害案件，經檢察官聲請簡易判決處刑（110年
度偵字第10513號），本院認不得以簡易判決處刑（111年度嘉交
簡字第121號），改依通常程序審理，判決如下：
    主  文
本件公訴不受理。
    理  由
一、本件公訴意旨如聲請簡易判決處刑書所載（參附件）。 
二、按告訴乃論之罪，告訴人於第一審辯論終結前，得撤回其告
    訴；告訴乃論之罪，其告訴經撤回者，應諭知不受理之判決
    ，刑事訴訟法第238條第1項、第303條第3款定有明文。再者
    ，告訴乃論之刑事事件於偵查中或第一審法院辯論終結前，
    調解成立，並於調解書上記載當事人同意撤回意旨，經法院
    核定者，視為於調解成立時撤回告訴或自訴，鄉鎮市調解條
    例第28條第2項亦規定甚明。被告於第一審法院為簡易判決
    前，與告訴人經調解委員會調解成立，調解書載明：「雙方
    放棄本案其餘民事請求權及不再追究刑事責任」等語，此調
    解書並經法院核定，本件應於調解成立時，對被告發生視為
    撤回告訴之效力，即應諭知不受理判決（最高法院109年度
    台非字第104號判決意旨參照）。
三、經查，被告潘弘裕因過失傷害案件，經聲請人聲請簡易判決
    處刑，認被告涉犯刑法第284條前段之過失傷害罪，依同法
    第287條前段之規定，須告訴乃論。本件於民國111年2月14
    日繫屬本院，惟被告與告訴人鍾培冬已於110年12月14日，
    在高雄市鳳山區調解委員會調解成立，調解書載明：「全體
    當事人自調解成立之日起各不得異議，並對此事件之民、刑
    事部分不再追究。」等語，並經臺灣高雄地方法院鳳山簡易
    庭於110年12月27日以110年度鳳核字第1882號核定在案，有
    本院收文日期章、高雄市鳳山區調解委員會調解書、高雄市
    鳳山區公所111年1月6日高市○區○○○00000000000號函各1份
    附卷為憑，足認告訴人已於調解書載明不追究被告之刑事責
    任，即就已提起刑事告訴部分無欲繼續追究而撤回告訴之意
    ，且調解書既經法院核定，則本件應於110年12月14日調解
    成立時，對被告發生視為撤回告訴之效力，是本件繫屬本院
    前即已欠缺告訴之訴追條件，檢察官原應依刑事訴訟法第25
    2條第5款為不起訴處分，卻仍聲請簡易判決處刑，起訴程序
    顯然違背規定，爰不經言詞辯論，逕為諭知不受理之判決。
據上論斷，應依刑事訴訟法第452條、第303條第1款、第307條，
判決如主文。
本案經檢察官邱朝智聲請簡易判決處刑。 
中　　華　　民　　國　　111 　年　　2 　　月　　22　　日
                  刑事第一庭  法  官  卓春慧
上列正本證明與原本無異。
如不服本判決，應於判決送達後20日內向本院提出上訴狀（應附
繕本）。告訴人或被害人如對於本判決不服者，應具備理由請求
檢察官上訴，其上訴期間之計算係以檢察官收受判決正本之日期
為準。
中　　華　　民　　國　　111 　年　　2 　　月　　22　　日
                              書記官  江芳耀
【附件】
臺灣嘉義地方檢察署檢察聲請簡易判決處刑書
                                    110年度偵字第10513號
　　被　　　告　潘弘裕　
上列被告因過失傷害案件，業經偵查終結，認應聲請簡易判決處
刑，茲將犯罪事實及證據並所犯法條分敘如下：
　　　　犯罪事實
 一、潘弘裕於民國110年4月30日12時15分許，駕駛車牌號碼00-
     0000號自用小客車，沿嘉義縣大埔鄉大埔村省道台3線公路
     外側車道由北往南行駛時，原應注意迴車前，應暫停並顯
     示左轉燈光或手勢，並看清無來往車輛，而依當時情形，
     又無不能注意之情事，竟在省道台3線公路336.4公里外側
     車道貿然往左迴車，適鍾培冬騎乘車牌號碼000-0000號普
     通重型機車沿同向內側車道駛至，見狀煞車不及，兩車碰
     撞肇事，致鍾培冬受有左腕扭挫傷等傷害。
二、案經鍾培冬訴由嘉義縣警察局中埔分局報告偵辦。
　　　　證據並所犯法條
一、證據清單及待證事實：
編號 證據名稱 待證事實 1 被告潘弘裕於警詢、偵查中之供述 坦承於前揭時、地駕車左迴轉與告訴人鍾培冬發生車禍之事實。 2 告訴人鍾培冬於警詢中之指訴、孫銘謙骨科外科診所診斷證明書 告訴人於前揭時、地與被告發生車禍及因車禍受有上開傷害之事實。  3 道路交通事故現場圖、道路交通事故調查報告表㈠㈡、現場及車損照片16張、證號查詢汽車暨機車駕駛人、車輛詳細資料報表 佐證車禍發生經過情形。 
二、核被告所為，係犯刑法第284條前段過失傷害罪嫌。又被告
    肇事後於警員到場處理時在場，並當場承認為肇事人，其舉
    已合於自首之要件乙事，有道路交通事故肇事人自首情形紀錄
    表附卷可參，請審酌依刑法第62條前段規定減輕其刑。
三、依刑事訴訟法第451條第1項聲請簡易判決處刑。
　　此　  致
臺灣嘉義地方法院
中　　華　　民　　國　 111　　年　　1 　　月　　22　　日
                        檢 察 官 邱 朝 智
上正本證明與原本無異。
中　　華　　民　　國　 111　　年　　2 　　月　　9 　　日
                        書 記 官 龔 玥 樺
附錄所犯法條：
中華民國刑法第284條
因過失傷害人者，處 1 年以下有期徒刑、拘役或 10 萬元以下
罰金；致重傷者，處 3 年以下有期徒刑、拘役或 30 萬元以下
罰金。
附記事項：
本件係依刑事訴訟法簡易程序辦理，法院簡易庭得不傳喚被告、
輔佐人、告訴人、告發人等出庭即以簡易判決處刑；被告、被害
人、告訴人等對告訴乃論案件如已達成民事和解而要撤回告訴或
對非告訴乃論案件認有受傳喚到庭陳述意見之必要時，請即另以
書狀向簡易法庭陳述或請求傳訊。